【裁判字號】    99,勞小上,9
【裁判日期】    991228
【裁判案由】    返還薪資
【裁判全文】
臺灣桃園地方法院民事裁定             99年度勞小上字第9號
上  訴  人  曾順興
被上訴人    簡桂英
上列當事人間請求返還薪資事件，上訴人對於中華民國99年10月
11日本院桃園簡易庭99年度桃勞小字第28號第一審判決提起上訴
，本院裁定如下：
    主  文
上訴駁回。
第二審訴訟費用上訴人負擔。
    理  由
一、按對於小額程式之第一審裁判之上訴或抗告，非以其違背法
    令為理由，不得為之，民事訴訟法第436 條之24第2 項定有
    明文。而所謂違背法令，依同法第436 條之32準用同法第46
    8 條、第469 條第1 款至第5 款規定，係指判決不適用法規
    或適用不當者，以及(一)判決法院之組織不合法、(二)依法律或
    裁判應迴避之法官參與裁判者、(三)法院於權限之有無辨別不
    當或違背專屬管轄之規定者、(四)當事人於訴訟未經合法代理
    者、(五)違背言詞辯論公開之規定者而言。次依民事訴訟法第
    436 條之25規定，小額程式之「上訴狀內應記載上訴理由，
    表明下列二款事項：(一)原判決所違背之法令及其具體內容。
    (二)依訴訟資料可認為原判決有違背法令之具體事實。」，即
    上訴人於上訴狀或理由書內應有具體之指摘，並揭示該法規
    之條項或內容，若係成文法以外之法則，應揭示該法則之旨
    趣，倘為司法院之解釋或最高法院之判例，則應揭示該判解
    之字號或其內容，如上訴狀或理由書未依此項方法表明者，
    即難認為已對原判決違背法令有具體之指摘，其上訴自難認
    為合法。故對於小額程序之第一審裁判提起上訴時，如上訴
    論旨並未具體指出原審認定事實有如何違反法令情事，更未
    具體指明其所違反法令之條項或其內容，不得謂已合法表明
    上訴理由，其上訴自難認為合法（最高法院70年台上字第72
    0 號判例意旨參照），而屬上訴不合程式，第二審法院應依
    同法第436 條之32第2 項準用同法第444 條第1 項以裁定駁
    回之（最高法院72年度台聲字第113 號裁定意旨參照）。
二、上訴意旨略以：上訴人於民國94年10月29日僅收了被上訴人
    新臺幣（下同）14,490元，並未另外收到其他任何款項；嗣
    於94年12月1 日上訴人又收取被上訴人給付之20,722元，此
    為外勞FATIM 自94年10月23日至同年11月22日之薪資，因此
    上訴人絕無重複收取被上訴人之款項等語，並聲明：1.原判
    決不利於上訴人之部分廢棄；2.請求駁回上訴人假執行之聲
    請。
三、經查，本件上訴人係對小額訴訟之第一審判決提起上訴，依
    首揭說明，上訴人自應於上訴狀內表明原判決所違背之法令
    及其具體內容，以及依訴訟資料可認為原判決有違背法令之
    具體事實；觀諸上訴人上揭上訴意旨，僅係就原審事證調查
    、證據取捨一節為其上訴理由，參諸前開說明，均不得謂已
    合法表明上訴理由。從而，本件上訴難認合法，應予駁回。
四、末按於小額訴訟之上訴程式，法院為訴訟費用之裁判時，應
    確定其費用額，又訴訟費用，由敗訴之當事人負擔，民事訴
    訟法第436 條之19第1 項、第436 條之32第1 項、第78條規
    定甚明。本件上訴既不合法，第二審訴訟費用1,500 元自應
    由上訴人負擔。爰依上揭法律規定，確定本件上訴人應負擔
    之訴訟費用額為1,500 元。
據上論結，本件上訴為不合法，依民事訴訟法第436 條之32第1
項、第2 項、第444 條第1 項、第436 條之19第1 項、第95條、
第78條，裁定如主文。
中    華    民    國    99    年    12    月    28    日
                  民事第三庭    審判長法  官  張益銘
                                      法  官  陳筱蓉
                                      法  官  陳心婷
以上正本係照原本作成
本裁定不得抗告。
中    華    民    國    99    年    12    月    28    日
                                      書記官  林君燕

司法院資訊處製作；財團法人民間司法改革基金會備份。
